臺灣板橋地方法院刑事判決　　　　　　　 94年度訴字第450號
公　訴　人　臺灣板橋地方法院檢察署檢察官
被　　　告　甲○○
上列被告因違反毒品危害防制條例案件，經檢察官提起公訴（94
年度毒偵字第685 號），被告於準備程序中就被訴事實為有罪之
陳述，經本院合議庭裁定由受命法官獨任進行簡式審判程序，本
院判決如下：
    主      文
甲○○施用第一級毒品，累犯，處有期徒刑捌月；扣案海洛因殘
渣袋壹只內之海洛因殘渣（量微無法秤重），沒收銷燬之，扣案
海洛因殘渣袋壹只（內含海洛因殘渣）、注射針筒拾支沒收。又
施用第二級毒品，累犯，處有期徒刑柒月；扣案安非他命殘渣袋
壹只內之安非他命殘渣（量微無法秤重），沒收銷燬之，扣案安
非他命殘渣袋壹只（內含安非他命殘渣）、安非他命吸食器壹個
、玻璃球壹個、酒精燈壹個，均沒收。
應執行有期徒刑壹年；扣案海洛因殘渣袋壹只內之海洛因殘渣（
量微無法秤重），及安非他命殘渣袋壹只內之安非他命殘渣（量
微無法秤重），沒收銷燬之，扣案海洛因殘渣袋壹只（內含海洛
因殘渣）、注射針筒拾支、安非他命殘渣袋壹只（內含安非他命
殘渣）、安非他命吸食器壹個、玻璃球壹個、酒精燈壹個，均沒
收。
    事      實
一、甲○○前因違反毒品危害防制條例案件，經臺灣臺北地方法
    院以92年度易字第1059號判決判處有期徒刑6 月，如易科罰
    金以銀元300 元折算1 日確定，於民國93年2 月20日易科罰
    金執行完畢。另因施用毒品違反毒品危害防制條例案件，經
    臺灣士林地方法院以88年度毒聲字第2190號裁定令入戒治處
    所施以強制戒治；嗣經臺灣士林地方法院以89年度毒聲字第
    953 號裁定，於89年5 月31日停止戒治，所餘戒治期間付保
    護管束，於同年12月27日期滿。詎不知悛悔，猶基於施用第
    一級毒品海洛因（以下簡稱海洛因）之犯意，於上開強制戒
    治執行完畢釋放後5 年內之93年11月3 日（起訴書誤載為93
    年11月2 日）下午3 時許，在臺北縣板橋市○○路、中山路
    一帶某加油站廁所內，以將海洛因摻水置入注射針筒注射左
    手臂血管之方式，施用海洛因1 次。復基於施用第二級毒品
    安非他命（以下簡稱安非他命）之犯意，於93年11月2 日晚
    間7 、8 時許（起訴書誤載為下午3 時許），在臺北縣中和
    市○○路389 巷14號1 樓，以將安非他命置入玻璃球後以酒
    精燈加熱燒烤產生煙霧之方式，施用安非他命1 次。嗣於同
    年月4 日上午11時許，為警在臺北縣中和市○○路389 巷14
    號1 樓查獲，並扣得海洛因殘渣袋1 只（內含海洛因殘渣量
    微無法秤重）、安非他命殘渣袋1 只（內含安非他命殘渣量
    微無法秤重）、注射針筒10支及安非他命吸食器、玻璃球、
    酒精燈各1 個。
二、案經臺北縣政府警察局中和分局報請臺灣板橋地方法院檢察
    署檢察官偵查起訴。
    理      由
一、上揭事實，業據被告甲○○於警詢及本院審理時坦承不諱，
    並有海洛因殘渣袋1 只（內含海洛因殘渣）、安非他命殘渣
    袋1 只（內含安非他命殘渣）、注射針筒10支及安非他命吸
    食器、玻璃球、酒精燈各1 個扣案可資佐證。且被告為警查
    獲後所排放之尿液經採樣送驗，以酵素免疫分析法檢驗、氣
    相層析質譜儀法確認檢驗結果，於鴉片類及安非他命類均呈
    陽性反應，有臺灣檢驗科技股份有限公司濫用藥物尿液檢驗
    報告在卷足稽，俱徵被告之自白屬實。又被告前因施用毒品
    違反毒品危害防制條例案件，經臺灣士林地方法院以88年度
    毒聲字第2190號裁定令入戒治處所施以強制戒治，嗣經臺灣
    士林地方法院以89年度毒聲字第953 號裁定，於89年5 月31
    日停止戒治，所餘戒治期間付保護管束，而於同年12月27日
    強制戒治期滿，有臺灣高等法院被告前案紀錄表可按。被告
    係於前揭強制戒治執行完畢釋放後5 年內再犯本案違反毒品
    危害防制條例第10條之罪，事證明確，其犯行堪予認定。
二、按海洛因及安非他命分係毒品危害防制條例所規定之第一級
    毒品及第二級毒品，被告分別施用之，核係犯同條例第10條
    第1 項之施用第一級毒品罪及同條第2 項之施用第二級毒品
    罪。被告施用第一級、第二級毒品前後持有毒品海洛因、安
    非他命之低度行為，分別為其施用第一級、第二級毒品之高
    度行為所吸收，均不另論罪。被告所犯上開二罪，犯意各別
    ，罪名互異，應予分論併罰。又被告有如犯罪事實欄所述論
    罪科刑之執行紀錄，有臺灣高等法院被告前案紀錄表可按，
    其於有期徒刑執行完畢後5 年內再犯上開有期徒刑以上之罪
    ，為累犯，應依刑法第47條規定，加重其刑。爰審酌被告曾
    因施用毒品經觀察、勒戒及強制戒治，猶施用海洛因及安非
    他命再犯本罪，顯見其自制力薄弱，且未衷心悛悔，漠視法
    令之禁制濫用藥品，應予非難，兼衡其施用海洛因、安非他
    命所生危害實以自戕健康為主，及其犯後供認無隱，非無悔
    意，態度良好等一切情狀，分別量處如主文所示之刑，並定
    其應執行之刑。
三、扣案海洛因殘渣袋1 只內之海洛因殘渣、安非他命殘渣袋1
    只內之安非他命殘渣（以上毒品均因量微無法秤重，起訴書
    誤載為海洛因殘渣袋2 只）為查獲之毒品，不問屬於何人所
    有，應依毒品危害防制條例第18條第1 項前段規定，沒收銷
    燬之。扣案海洛因殘渣袋1 只（內含海洛因殘渣）、注射針
    筒10支，係被告所有供其施用海洛因所用之物；另扣案安非
    他命殘渣袋1 只（內含安非他命殘渣）及安非他命吸食器、
    玻璃球、酒精燈各1 個，則係被告所有供其施用安非他命所
    用之物，此據被告供明在卷，均應依刑法第38條第1 項第2
    款規定予以宣告沒收。
據上論斷，應依刑事訴訟法第273 條之1 第1 項、第299 條第1
項前段，毒品危害防制條例第10條第1 項、第2 項、第18條第1
項前段，刑法第11條前段、第47條、第38條第1 項第2 款、第51
條第5 款，判決如主文。
本案經檢察官王家春到庭執行職務
中　　華　　民　　國　　94　　年　　4 　　月　　13　　日
                        刑事第二庭法  官  廖  怡  貞
以上正本證明與原本無異。
如不服本判決，應於判決送達後10日內，向本院提出上訴狀，上
訴於臺灣高等法院。
                                  書記官  鄒  秀  珍
中　　華　　民　　國　　94　　年　　4 　　月　　13　　日
※附錄本案論罪科刑法條全文※
毒品危害防制條例第十條：
施用第一級毒品者，處六月以上五年以下有期徒刑。
施用第二級毒品者，處三年以下有期徒刑。
